【裁判字號】    98,簡上,189
【裁判日期】    981124
【裁判案由】    竊盜
【裁判全文】
臺灣基隆地方法院刑事判決             98年度簡上字第189號
上  訴  人  臺灣基隆地方法院檢察署檢察官
被      告  丙○○
上列上訴人因被告竊盜案件，不服本院基隆簡易庭98年度基簡字
第105 8號，中華民國98年9月10日第一審簡易判決（起訴案號：
98 年度偵字第3658號）提起上訴，本院管轄之第二審合議庭判
決如下：
    主  文
上訴駁回。
    事實及理由
一、本案經本院審理結果，認原審簡易判決以被告丙○○所犯係
    觸犯刑法第320條第1項之竊盜罪，而判處被告拘役40日，如
    易科罰金以新台幣1000元折算1日，其認事用法均無違誤，
    量刑亦屬適當，應予維持，除補引「被告於本院審理時之自
    白」為證據外，餘皆引用原審簡易判決書所記載之事實、證
    據及理由（如附件）。
二、檢察官上訴意旨略以：被告因貪一己之小利竊取告訴人欣隆
    天然氣股份有限公司之天然氣，造成天然氣溢漏之危險，所
    侵害者非僅個人財產法益，尚極易造成公共危險，侵害社會
    法益甚鉅，且於本案犯後迄未與告訴人商談賠償事宜，達成
    和解，犯後態度不佳，原審僅論處被告拘役40日，量刑顯屬
    過輕，為此請求撤銷原判決，另為適當之判決等語。
三、經查：原審認被告所犯竊盜之罪證明確，並於量刑時綜合全
    案犯罪情節，審酌被告因一時貪圖小利而竊取天然氣，所為
    侵害他人財產法益，且容易造成天然氣溢漏之危險，暨其竊
    取天然氣所換算之價值、迄今尚未賠償被害人之損失及其犯
    後坦承犯行之態度等一切情狀，對被告量處拘役40日，並諭
    知易科罰金之折算標準，經核其認事及用法並無違誤，且量
    刑時就上訴人所指各節均已審酌，其量刑亦屬恰當。至上訴
    人主張被告侵害社會法益部分，係被告是否另涉公共危險之
    犯行部分，核與本案竊取天然氣所侵害者僅為告訴人之財產
    法益無涉，且本案無法達成和解之原因，係告訴人以顯逾本
    案認定犯罪事實之賠償範圍核算賠償金額（即被告自95年即
    開始竊取天然氣核算），致被告因金額過高而無力賠償，非
    被告無和解之誠意，故上訴人以原審量刑過輕指摘原判決不
    當，難認為有理由，應予駁回。
據上論斷，應依刑事訴訟法第455條之1 第1項、第3項、第368條
、第373條，判決如主文。
本案經檢察官甲○○到庭執行職務。
中    華    民    國    98    年    11    月    24    日
                  刑事第一庭審判長法  官  王福康
                                  法  官  鄭培麗
                                  法  官  王美婷
以上正本證明與原本無異。
本件判決不得上訴。
中    華    民    國    98    年    11    月    24    日
                                  書記官  明祖斌
附件：
臺灣基隆地方法院刑事簡易判決        98年度基簡字第1058號
聲  請  人  臺灣基隆地方法院檢察署檢察官
被      告  丙○○  男  62歲（民國○○年○月○日生）
                    身分證統一編號：Ｚ000000000號
                    住基隆市中山區○○○路145巷23號
上列列被告因竊盜案件，經檢察官聲請以簡易判決處刑（98年度
偵字第3658號），本院判決如下：
    主  文
丙○○竊盜，處拘役肆拾日，如易科罰金，以新臺幣壹仟元折算
壹日。扣案之瓦斯管線壹條沒收。
    事實及理由
一、本件犯罪事實、證據及應適用之法條均如附件引用檢察官聲
    請簡易判決處刑書之記載。
二、刑之酌科
    爰審酌被告因一時貪圖小利而竊取天然氣，所為侵害他人財
    產法益，且容易造成天然氣溢漏之危險，暨其竊取天然氣所
    換算之價值、迄今尚未賠償被害人之損失及其犯後坦承犯行
    之態度等一切情狀，量處如主文所示之刑，並諭知易科罰金
    之折算標準。
三、扣案之瓦斯塑膠接管1 根，係被告所有供本件犯罪所用之物
    ，爰依刑法第38條第1項第2款規定宣告沒收。
四、依刑事訴訟法第449條第1項前段、第454條第2項、第450條
    第1項，刑法第32 0條第1項、第323條、第41條第1項前段、
    第38條第1項第2款，刑法施行法第1條之1，逕以簡易判決處
    刑如主文。
如不服本判決，應於判決送達後10日內，向本院提出上訴狀。
中    華    民    國    98    年    9     月    10    日
                    基隆簡易庭法  官    何怡穎
以上正本證明與原本無異。
對於本件判決如有不服，應於收受送達後10日內，向本院提出上
訴書狀，上訴於本院合議庭，並按他造當事人之人數附具繕本。
中    華    民    國    98    年    9     月    10    日
                              書記官    鄭梅君
附錄本案論罪科刑法條全文：
刑法第320條第1項︰
意圖為自己或第三人不法之所有，而竊取他人之動產者，為竊盜
罪，處5年以下有期徒刑、拘役或科5百元以下罰金。
中華民國刑法第323條
電能、熱能及其他能量，關於本章之罪，以動產論。
附件：
臺灣基隆地方法院檢察署檢察官聲請簡易判決處刑書
                                      98年度偵字第3658號
    被      告  丙○○  男  62歲（民國○○年○月○日生）
                        住基隆市中山區○○○路145巷23號
                        國民身分證統一編號：Ｚ000000000號
上列被告因竊盜案件，已經偵查終結，認為宜以簡易判決處刑，
茲將犯罪事實及證據證據並所犯法條分敘如下：
        犯  罪  事  實
一、丙○○意圖為自己不法之所有，自民國98年6 月17日下午某
    時許，在基隆市中山區○○○路145 巷23號，以私接管線連
    接至欣隆天然氣股份有限公司（下稱欣隆公司）之天然氣管
    線之方式，竊取該公司所有之天然氣使用。嗣於同日晚間11
    時許，因欣隆公司接獲民眾指稱中山一路附近有瓦斯外洩情
    形，經派員前往勘查，始知上情，並報警處理，而為警查獲
    ，另扣得瓦斯管線1條。
二、案經欣隆公司訴由基隆市警察局第四分局報告偵辦。
        證  據  並  所  犯  法  條
一、證據：
  (一)被告丙○○於警詢及偵查中之供述。
  (二)告訴代理人乙○○於警詢及偵查中之指訴。
  (三)基隆市警察局第四分局扣押筆錄、扣押物品目錄表各乙份。
  (四)現場照片4張。
二、按電能、熱能及其他能量，關於竊盜之罪，以動產論，刑法
    第323 條定有明文。是核被告所為，係犯刑法第320 條第1
    項之竊盜罪嫌。至扣案之瓦斯管線1 條，為被告所有供竊取
    欣隆公司天然氣所用之工具，請依刑法第38條第1 項第2 款
    之規定，宣告沒收。
三、依刑事訴訟法第451條第1項聲請逕以簡易判決處刑。
    此  致
臺灣基隆地方法院基隆簡易庭
中    華    民    國    98    年    8     月    19    日
                              檢察官  陳  怡  親
本件正本證明與原本無異
中    華    民    國    98    年    8     月    21    日
                              書記官  陳  亭  屹
附錄本案所犯法條全文：
中華民國刑法第320條
  意圖為自己或第三人不法之所有，而竊取他人之動產者，為竊
  盜罪，處5 年以下有期徒刑、拘役或 5 百元以下罰金。
  意圖為自己或第三人不法之利益，而竊佔他人之不動產者，依
  前項之規定處斷。
  前二項之未遂犯罰之。
附記事項：本件係依刑事訴訟法簡易程式辦理，法院簡易庭得不
傳喚被告、輔佐人、告訴人、告發人等出庭即以簡易判決處刑；
被告、被害人、告訴人等對告訴乃論案件如已達成民事和解而要
撤回告訴或對非告訴乃論案件認有受傳喚到庭陳述意見之必要時
，請即另以書狀向簡易法庭陳述或請求傳訊。


司法院資訊處製作；財團法人民間司法改革基金會備份。
